# 子公司吸收合并母公司，个别报表和合并报表期初数

提问人：yimanhn 时间：2020-10-31 08:05:07
有几个问题想咨询这里的大咖：
基本情况：母公司A存在 1 家全资子公司B，B有俩家全资子公司，子公司B今年吸收合并母公司A，A已注销。
假设：母公司A账面长投 220 万元、实收资本 250 万元，B公司账面实收资本 450 万元：
1.B公司个别报表层面的期初数是否需要视同期初已吸收合并，进行追溯调整？还是无需追溯？
2.B公司合并报表层面的期初数，是否视同A+B整体无变化，无需追溯调整？
3.对于吸收合并后存续的B公司的实收资本，是否不应该大于（450+250-220）=480万元？

回答人：chenyiwei
1 、B的个别报表无需追溯调整。
2 、可以这样理解。该事项可以看作是A将其对B的股权投资分配给A的原股东，A的原股东再将A的经营性净资产（除了对B的股权投资以外）投入到B公司。
3 、根据《关于做好公司合并分立登记支持企业兼并重组的意见》（工商企字[2011]226号）：“支持公司自主约定注册资本数额。因合并而存续或者新设的公司，其注册资本、实收资本数额由合并协议约定，但不得高于合并前各公司的注册资本之和、实收资本之和。合并各方之间存在投资关系的，计算合并前各公司的注册资本之和、实收资本之和时，应当扣除投资所对应的注册资本、实收资本数额”。即这种情况下存续B公司的注册资本和实收资本不应增加，仍为 450 万元。